【裁判字號】    97,易,2339
【裁判日期】    971212
【裁判案由】    竊盜
【裁判全文】
臺灣板橋地方法院刑事判決              97年度易字第2339號
公  訴  人  臺灣板橋地方法院檢察署檢察官
被      告  乙○○
                    （現另案於臺灣臺北監獄臺北分監執行）
上列被告因竊盜案件，經檢察官提起公訴（97年度偵字第19023
號），被告於準備程序認罪，本院以簡式審判程序判決如下：
    主  文
乙○○犯竊盜罪，累犯，處有期徒刑伍月；又犯竊盜罪，累犯，
處有期徒刑伍月。應執行有期徒刑捌月。
    事實及理由
一、按除被告所犯為死刑、無期徒刑、最輕本刑為三年以上有期
    徒刑之罪或高等法院管轄第一審案件者外，於第一次審判期
    日前之準備程序進行中，被告先就被訴事實為有罪之陳述時
    ，審判長得告知被告簡式審判程序之旨，並聽取當事人、代
    理人、辯護人及輔佐人之意見後，裁定進行簡式審判程序，
    刑事訴訟法第273 條之1 第1 項定有明文。經核本件被告乙
    ○○所犯係死刑、無期徒刑、最輕本刑為三年以上有期徒刑
    以外之罪，其於準備程序中就被訴事實為有罪之陳述，經法
    官告知簡式審判程序之旨，並聽取公訴人、被告之意見後，
    本院爰依首揭規定，裁定進行簡式審判程序，合先敘明。
二、本件犯罪事實：
    乙○○前曾於民國95年間因犯竊盜、施用毒品等案件，先後
    經本院以94年度易字第1491號、95年度簡字第2834號、臺灣
    高等法院以95年度上訴字第1490號等判決，各判處有期徒刑
    一年五月、五月、一年四月確定，其後於96年間復經減刑各
    減為八月又十五日、二月又十五日、八月，並經更定其應執
    行刑為一年六月，於96年10月18日縮刑期滿執行完畢。詎其
    猶不知悔改，於上開有期徒刑執行完畢後五年內，復基於意
    圖為自己不法所有之犯意，先後於(一)97年6 月8 日（起訴書
    誤載為「97年6 月9 日」）上午9 時10分許，騎乘其所有車
    號GGH-688 號重型機車，行經臺北縣蘆洲市○○路96巷口時
    ，見甲○○所有車號QK-2552 號自用小貨車停放路旁，即趁
    無人注意之際，徒手竊取甲○○所有放置在上開小貨車後方
    車斗內之螺紋機1 台（價值約新臺幣＜下同＞4 萬5 千元）
    ，得手後騎乘其上開機車，將上開竊得之螺紋機，載運至臺
    北縣三重市重新橋下之跳蚤市場變賣。(二)97年6 月9 日下午
    1 時27分許，其復騎乘上開機車，行經臺北縣蘆洲市○○路
    82巷4 弄8 號前，見丁○○所有車號1562-QV 號自用小貨車
    停放路旁，即趁無人注意之際，徒手竊取丁○○所有放置在
    該小貨車後方車斗上之BOSCH 牌GBH2-26RE 型（起訴書誤載
    為「BGH2-26RE 型」）電鑽2 支（價值約2 萬元），得手後
    騎乘其上開機車，將上開竊得之電鑽，載運至上開重新橋下
    跳蚤市場變賣。其上開二次竊贓共變賣得款3200元，供己花
    費殆盡。嗣其於97年6 月9 日下午4 時許，復騎乘上開機車
    ，返回上開蘆洲市○○路82巷5 弄6 號前，欲查看上開犯案
    現場有無留下犯案證據時，為丁○○當場發現，旋報警並上
    前會同警方將其圍捕查獲，因而查悉上情。案經丁○○訴由
    臺北縣政府警察局蘆洲分局報請臺灣板橋地方法院檢察署檢
    察官偵查起訴。
三、本件證據：
    (一)被告於警詢、審理時之自白、被害人甲○○、告訴人丁○
      ○等於警詢之證述。
    (二)卷附之監視器錄影翻拍照片、現場照片等可稽。
四、核被告上開所為，犯罪事實(一)、(二)，均係犯刑法第320 條第
    1 項之竊盜罪。其上開所犯二罪，犯罪時間相異，被害對象
    不同，顯係基於各別犯意為之，應予分論併罰。又被告前曾
    於95年間因犯竊盜、施用毒品等案件，先後經本院以94年度
    易字第1491號、95年度簡字第2834號、臺灣高等法院以95年
    度上訴字第1490號等判決，各判處有期徒刑一年五月、五月
    、一年四月確定，其後於96年間復經減刑各減為八月又十五
    日、二月又十五日、八月，並經更定其應執行刑為一年六月
    ，於96年10月18日縮刑期滿執行完畢，有臺灣高等法院被告
    前案紀錄表在卷可稽，被告前受有期徒刑執行完畢，於五年
    以內故意再犯本件有期徒刑以上之二罪，均為累犯，應依刑
    法第47條第1 項規定，各加重其刑。爰審酌被告之素行、各
    罪犯罪之動機、目的、方法、手段、所生危害、所獲不法利
    益及犯罪後之態度等一切情狀，各量處如主文所示之刑，並
    定其應執行之刑。
五、依刑事訴訟法第273 條之1 第1 項、299 條第1 項前段、第
    310 條之2 、第454 條，刑法第320 條第1 項、第47條第1
    項、第51條第5 款，刑法施行法第1 條之1 ，判決如主文。
六、如不服本判決，得自收受送達之日起10日內向本院提出上訴
    狀（須附繕本）。
本案經檢察官丙○○到庭執行職務
中    華    民    國    97    年    12    月    12    日
                    刑事第十一庭  法  官  彭  全  曄
以上正本證明與原本無異。
如不服本判決應於收受送達後十日內向本院提出上訴書狀，並應
敘述具體理由；其未敘述上訴理由者，應於上訴期間屆滿後二十
日內向本院補提理由書（均須按他造當事人之人數附繕本）「切
勿逕送上級法院」。
                                  書記官  林  怡  秀
中    華    民    國    97    年    12    月    12    日
附錄本案論罪科刑法條全文：
中華民國刑法第320條
意圖為自己或第三人不法之所有，而竊取他人之動產者，為竊盜
罪，處5年以下有期徒刑、拘役或5百元以下罰金。
意圖為自己或第三人不法之利益，而竊佔他人之不動產者，依前
項之規定處斷。
前二項之未遂犯罰之。


司法院資訊處製作；財團法人民間司法改革基金會備份。
